臺灣彰化地方法院彰化簡易庭民事裁定
111年度彰簡字第559號
原      告  陳淑賢  

被      告  張閔翔  
上列當事人間請求損害賠償事件，本院裁定如下：
    主  文
原告之訴及假執行之聲請均駁回。
    理  由
一、按當事人不得就已起訴之事件，於訴訟繫屬中，更行起訴；
    又原告之訴，有起訴違背第253條之規定者，法院應以裁定
    駁回之，民事訴訟法第436條第2項、第253條、第249條第1
    項第7款定有明文。
二、經查：
（一）原告於本院刑事庭111年度金訴字第45號（即111年度金簡
      字第109號）違反洗錢防制法等案件之刑事訴訟程序中提
      起附帶民事訴訟，主張：原告於民國110年10月17日，加
      入詐騙集團設立之假投資平台操作美元與比特幣之換匯，
      因而陷於錯誤，分別於110年10月25日下午2時35分許、同
      日下午2時57分許，匯款新臺幣（下同）30萬元、19萬900
      元至被告之中國信託商業銀行帳戶，故原告茲依民法第18
      4條第1項前段、第185條第1項前段之規定，請求被告給付
      49萬900元，及自起訴狀繕本送達翌日起至清償日止，按
      週年利率百分之5計算之利息，並願供擔保，請准宣告假
      執行等語，並由本院刑事庭於111年6月9日以111年度簡附
      民字第110號受理在案（見111簡附民110卷第7頁）；嗣本
      院刑事庭於111年8月30日依刑事訴訟法第504條第1項前段
      之規定，將該附帶民事訴訟以裁定移送本院，並由本院以
      111年度彰簡字第559號受理（即本件訴訟）。
（二）然原告就本件訴訟，業於本院刑事庭111年度金訴字第78
      號違反洗錢防制法等案件之刑事訴訟程序中對被告提起附
      帶民事訴訟，並為與前揭相同之主張，且由本院刑事庭於
      111年4月14日以111年度附民字第189號受理在案；嗣本院
      刑事庭於111年6月30日依刑事訴訟法第504條第1項前段之
      規定，將該附帶民事訴訟以裁定移送本院，並由本院以11
      1年度彰簡字第556號受理（下稱前案）之事實，業經本院
      調取前案之卷宗核閱屬實，可見本件訴訟繫屬在後（即：
      111年6月9日），而前案繫屬在前（即：111年4月14日）
      ，且本件訴訟與前案是屬當事人、訴訟標的與訴之聲明俱
      相同之同一事件。因此，原告於前案訴訟繫屬中，更行提
      起屬同一事件之本件訴訟，核與民事訴訟法第436條第2項
      、第253條之規定相違，並不合法。
三、綜上所述，原告就同一事件，再行提起本件訴訟，已違反民
    事訴訟法第436條第2項、第253條之規定，且屬不得補正之
    事項，茲依民事訴訟法第436條第2項、第249條第1項第7款
    之規定，以裁定駁回本件訴訟；又原告就本件訴訟陳明願供
    擔保聲請宣告假執行，因訴之駁回而失所依據，應併予駁回
    。至原告提起本件訴訟，並未支出任何訴訟費用，後續亦未
    生其他訴訟費用，自無庸為訴訟費用負擔之諭知，附此敘明
    。
中　　華　　民　　國　　111 　年　　10　　月　　26　　日
                  彰化簡易庭  法  官  許嘉仁
以上正本係照原本作成。
如不服本裁定，應於裁定送達後10日內，以書狀向本院提出抗告
，並繳納抗告費新臺幣1,000元。
中　　華　　民　　國　　111 　年　　10　　月　　26　　日
        　　　　　　　        書記官  陳火典